臺灣高雄地方法院民事判決　　　　　　96年度審小上字第11號
上　訴　人　甲○○
被上訴人　　乙○○
上列當事人間請求損害賠償事件，上訴人對於民國96年4 月18日
本院鳳山簡易庭95年度鳳小字第2811號第一審判決提起上訴，本
院判決如下：
    主  文
上訴駁回。
第二審訴訟費用新台幣壹仟伍佰元由上訴人負擔。
  理  由
一、上訴意旨略以：上訴人於原審主張被上訴人如欲進入修繕應
    給付上訴人相當之補償金額，而原審對於上訴人之主張是否
    可採，未於判決中認定，竟要求上訴人另訴求償，顯有違公
    寓大廈管理條例第6 條第2 項規定之意旨，而有判決違背法
    令之違誤，爰請求廢棄原判決，並駁回被上訴人於原審之訴
    等語。
二、按對於小額程序第一審裁判之上訴，應以該判決違背法令為
    理由；又小額程序之第二審判決，依上訴意旨足認上訴為無
    理由者，得不經言詞辯論為之，民事訴訟法第436 條之20第
    2 項、第436 條之29第2 款分別定有明文。茲就上訴人上開
    指摘分述本院判斷如下：
    (1)按「前項第二款至第四款之進入或使用，應擇其損害最少
      之處所及方法為之，並應修復或補償所生損害。住戶違反
      第一項規定，經協調仍不履行時，住戶、管理負責人或管
      理委員會得按其性質請求各該主管機關或訴請法院為必要
      之處置。」公寓大廈管理條例第6 條第2 項、第3 項定有
      明文。是住戶於修繕專有部分，須進入他住戶屋內時，應
      修復或補償所生損害，若違反本條第1 項住戶應遵守之事
      項，得訴請法院為必要之處置。
    (2)本件被上訴人於原審起訴請求上訴人應容忍被上訴人雇工
      進入上訴人屋內進行漏水修繕工程，經原審同時諭知被上
      訴人應擇其損害最少之處所及方法為之，此有判決書在卷
      可參，而上訴人於原審則辯稱因已同意讓被上訴人進屋修
      繕2 次，故請求原審調解命被上訴人補償損失等語，此亦
      有答辯狀附卷可稽。而查：上訴人對於被上訴人進屋修繕
      ，於原審審理中僅泛稱會造成生活不便，並未指出造成何
      損失，應補償額度為如何，且上訴人對於此一主張亦未提
      出反訴之聲明或請求，僅要求法院調解令被上訴人為給付
      ，而此一主張與被上訴人之請求間又無同時履行抗辯之問
      題，另依上開條文所規定之意旨，亦係於損害發生時，始
      有補償之問題，則原審依此於判決中說明，如上訴人認有
      損害，應由上訴人另檢具事證，再依上開法條規定起訴請
      求，而未對此加以裁判，即無違反上開法條規定意旨，上
      訴人指摘原判決有違前揭法條之規定，洵有所誤。
三、綜上所述，原判決並無違背公寓大廈管理條例第6 條之規定
    ，且由上訴意旨參酌既有卷證資料審核結果，已足認上訴為
    無理由，爰不經言詞辯論，逕予判決駁回。
四、據上論結，本件上訴無理由，依民事訴訟法第436 條之29第
    2 款、第436 條之19第1 項、第436 條之32 第2 項、第449
    條第1 項、第78條，判決如主文。
中　　華　　民　　國　　96　　年　　5 　　月　　29　　日
                      民事第八庭審判長法　官　林紀元
                                      法　官　謝靜雯
                                      法　官　楊國祥
正本係照原本作成。
本判決不得上訴。
中　　華　　民　　國　　96　　年　　5 　　月　　29　　日
                                      書記官　卓榮杰
